臺灣桃園地方法院刑事判決　　　　　　　94年度訴字第1156號
公　訴　人　臺灣桃園地方法院檢察署檢察官
被　　　告　甲○○
上列被告因違反毒品危害防制條例案件，經檢察官提起公訴（九
十四年度毒偵字第九六八號）及移送併案審理（九十四年度偵字
第一八七七號、九十四年度偵字二二四五號），被告於本院準備
程序時，就被訴事實為有罪之陳述，經告知簡式審判程序之旨，
並聽取當事人意見後，本院合議庭裁定由受命法官獨任進行簡式
審判程序，判決如下：
    主  文
甲○○連續施用第一級毒品，處有期徒刑捌月。扣案之內含第一
級毒品海洛因殘渣之夾鏈袋貳包（合計淨重零點肆壹公克）沒收
銷燬之；注射針筒壹支沒收。又連續施用第二級毒品，處有期徒
刑伍月。扣案第二級毒品安非他命壹包（毛重點貳柒柒公克）
沒收銷毀之；玻璃球吸食器壹支沒收。應執行有期徒刑壹年。扣
案第二級毒品安非他命壹包（毛重點貳柒柒公克）及內含第一
級毒品海洛因殘渣之夾鏈袋貳包（合計淨重零點肆壹公克）均沒
收銷燬之；注射針筒壹支、玻璃球吸食器壹支均沒收。
    事  實
一、甲○○前因施用毒品案件，經本院於民國八十八年一月二十
    三日，以八十八年度毒聲字第四五八號裁定送勒戒處所觀察
    勒戒後，認其有繼續施用之傾向，復於同年二月九日，以八
    十八年度毒聲字第八八一號裁定令其入戒治處所施以強制戒
    治，嗣戒治成效經評定為合格，本院於同年六月四日，以八
    十八年度毒聲字第三一九五號裁定停止戒治，所餘戒治期間
    付保護管束，惟因其於保護管束期間內違反相關規定，經本
    院於八十八年八月十八日，以八十八年度毒聲字第四六四四
    號裁定撤銷停止戒治令其入戒治處所施以強制戒治，嗣因其
    戒治成效經評定為合格，是本院於八十九年四月一日，以八
    十九年度毒聲字第二四一一號裁定停止戒治，所餘戒治期間
    付保護管束，甫於八十九年七月三日保護管束期滿未經撤銷
    以已執行完畢論。詎其仍不知悔改，復基於施用第一級毒品
    海洛因及第二級毒品安非他命之概括犯意，於前揭強制戒治
    執行完畢後五年內即自九十四年一月初某日起迄同年四月十
    一日下午十五時三十分許為警採尿時起回溯二十六小時及九
    十六小時某時止，在其位於桃園縣大溪鎮瑞源里十九鄰番子
    寮一０一號住處，連續施用第一級毒品海洛因及第二級毒品
    安非他命多次。嗣為警分別於(一)九十四年一月十五日下午十
    五時許，持本院所核發之九十四年度聲搜字第四十四號搜索
    票，在其前揭住查獲，並扣得內含有第一級毒品海洛因殘渣
    之夾鏈袋二包、(二)同年三月十八日下午十五時五十分許，為
    警於上址旁之豬寮內，當場查獲其正在施用第二級毒品安非
    他命，並扣得第二級毒品安非他命一包（毛重三點二七七公
    克）及玻璃球吸食器一支及(三)同年四月十一日下午十四時許
    ，又為警在上址旁之豬寮內，當場查獲其正在施用第一級毒
    品海洛因，並扣得注射針筒一支。
二、案經桃園縣政府警察局中壢分局報請臺灣桃園地方法院檢察
    署檢察官偵查起訴及桃園縣政府警察局大溪分局報請臺灣桃
    園地方法院檢察署檢察官移送併辦審理。
    理  由
一、訊之被告甲○○對有於上開時、地，多次施用第一級毒品海
    洛因及第二級毒品安非他命之犯罪事實，於本院審理時供承
    不諱，而被告為警查獲時所採集之尿液，確呈嗎啡、安非他
    命陽性反應乙節，亦有臺灣尖端先進生技醫藥股份有限公司
    所出具濫用藥物檢驗報告三紙附卷可稽，另自被告身上起出
    內含不明殘渣之夾鏈袋二包及不明白色結晶物一包，經送驗
    結果，該夾鏈袋內之殘渣確含有第一級毒品海洛因成份，而
    不明白色結晶則為第二級毒品安非他命等情，此有法務部調
    查局九十四年三月十一日調科壹字第０八０００八九００鑑
    定通知書一紙及行政院衛生署管制藥品管理局管檢字第０九
    四０００四０一六檢驗成績書一紙附卷可稽，此外，復有被
    告所有供吸食第二級毒品安非他命之玻璃球吸食器一支及供
    施用第一級毒品海洛因所用之注射針筒一支扣案可資佐證，
    是堪認被告自白與事實相符，可採為論罪科刑之基礎。而被
    告前曾因施用毒品案件，經本院於八十八年一月二十三日以
    八十八年度毒聲字第四五八號裁定送勒戒處所觀察勒戒後，
    認其有繼續施用之傾向，復於同年二月九日以八十八年度毒
    聲字第八八一號裁定令入戒治處所施以強制戒治，嗣戒治成
    效經評定為合格，本院於同年六月四日以八十八年度毒聲字
    第三一九五號裁定停止戒治，所餘戒治期間付保護管束，惟
    因其於保護管束期間內違反相關規定，經本院於八十八年八
    月十八日以八十八年度毒聲字第四六四四號裁定撤銷停止戒
    治令其入戒治處所施以強制戒治，直至八十九年四月一日，
    因其戒治成效經本院為可格，本院再以八十九年度毒聲字第
    二四一一號裁定停止戒治，所餘戒治期間付保護管束，於八
    十九年七月三日保護管束期滿未遭撒銷以已執行完畢論等情
    ，有臺灣高等法院被告全國前案紀錄表一紙在卷足憑，是其
    於強制戒治執行完畢後五年內再犯本案，公訴人對其提起公
    訴，於法自屬有據，併此敘明。綜上，本件事證明確，被告
    犯行洵堪認定，應依法論科。
二、核被告所為，係犯毒品危害防制條例第十條第一項之施用第
    一級毒品及同條第二項之施用第二級毒品罪。其施用第一級
    毒品海洛因及第二級毒品安非他命行為前，所持有之第一級
    毒品海洛因及第二級毒品安非他命之行為，既意在供己施用
    ，其持有之低度行為應為施用之高度行為吸收，均不另論罪
    。其先後多次施用第一級毒品海洛因、第二級毒品安非他命
    之犯行，時間緊接，方法相同，且均觸犯構成要件相同之罪
    ，顯係基於概括犯意反覆為之，均為連續犯，均應依刑法第
    五十六條之規定，各以一罪論，並均加重其刑。另臺灣桃園
    地方法院檢察署於九十四年七月十一日以乙○惟公九四毒偵
    一八七七字第００八九七號函移送併案審理被告違反毒品危
    害防制條例部分，既與起訴事實有連續犯之裁判上一罪關係
    ，已如前述，本院自應併予審究，附此敘明。被告所犯上開
    二罪間，犯意各別，罪名不同，應分論併罰之。爰審酌被告
    坦承犯行，並表示悔改之意，犯後態度良好，犯罪之動機及
    目的在於追求刺激，曾數度施用毒品並經強制戒治，仍未能
    革除惡習，復連續施用毒品，足見其戒毒意志不堅，與所生
    危害等一切情狀，各量處如主文所示之刑，並定其應執行之
    刑。
三、另扣案第二級毒品安非他命一包（毛重三點二七七公克）及
    內含有第一級毒品海洛因殘渣之夾鏈袋二包，因夾鏈袋與第
    一級毒品海洛因不能析離，是均屬當場查獲之毒品，均應依
    同條例第十八條第一項前段規定宣告沒收並諭知銷燬。另扣
    案注射針筒一支及玻璃球吸食器一支，係被告所有，且係供
    其施用第一級毒品海洛因及第二級毒品安非他命所用，業據
    其供述在卷，爰依刑法第三十八條第一項第二款宣告沒收之
    。
據上論斷，應依刑事訴訟法第二百七十三條之一第一項、第二百
九十九條第一項前段，毒品危害防制條例第十條第一項、第二項
、第十八條第一項前段，刑法第十一條、第五十六條、第五十一
條第五款、第三十八條第一項第二款，判決如主文。
本案經檢察官廖先志到庭執行職務。
中　　華　　民　　國　 九十四　 年　八　月 　二十三　 日
                臺灣桃園地方法院刑事第十庭
                     法  官   柯姿佐
以上正本證明與原本無異。
如不服本判決，應於判決送達後10日內向本院提出上訴狀（應附
繕本），上訴於臺灣高等法院。
　　　　　　　　　　 書記官　 張淑芬
中　　華　　民　　國　 九十四　 年　八　月　 二十五　 日
附錄論罪科刑法條
毒品危害防制條例第10條
施用第一級毒品者，處 6 月以上 5 年以下有期徒刑。
施用第二級毒品者，處 3 年以下有期徒刑。
